臺灣板橋地方法院民事裁定              100年度抗字第137號
抗  告  人  張瑞芬
相  對  人  台新國際商業銀行股份有限公司
法定代理人  蔡榮棟
上列抗告人因與相對人間拍賣抵押物事件，對於中華民國100 年
7月21日本院100年度司拍字第253 號裁定提起抗告，本院裁定如
下：
    主  文
抗告駁回。
抗告程序費用新臺幣壹仟元由抗告人負擔。
    理  由
一、按扺押權人，於債權已屆清償期而未清償者，得聲請法院拍
    賣抵押物，就其賣得價金而受清償，民法第873 條第1 項定
    有明文。次按聲請拍賣抵押物，係屬非訟事件，故法院所為
    准駁之裁定，並無確定實體法上法律關係存否之性質，於債
    權及抵押權之存否無既判力，且祇須其抵押權已經依法登記
    ，並債權之清償期已屆滿而未受清償時，法院即應為許可拍
    賣抵押物之裁定。至對於此項法律關係有爭執之人，則應另
    行提起訴訟，以求解決，尚不得僅依抗告程序聲明其爭執，
    並據為廢棄拍賣抵押物裁定之理由（最高法院70年度臺抗字
    第197 號裁定意旨與最高法院51年10月8 日民刑庭總會決議
    (三)內容可資參照）。
二、本件抗告人抗告意旨略以：銀行人員未據實告知開庭通知書
    之意，致抗告人錯失到庭說明機會。而本件拍賣抵押物裁定
    日期為民國100年7月21日，惟抗告人自同年4 月份起均如期
    繳款，並無已屆清償期而未受清償之情事，況抗告人已還款
    近7 年，相對人不得因遲繳一至二期即申請拍賣，為此依法
    提出抗告等語。
三、經查，本件相對人台新國際商業銀行股份有限公司（下稱台
    新銀行）主張系爭不動產原為第三人即債務人張寧芬所有，
    張寧芬前於93年9月8日以原裁定附表所示不動產為自己及抗
    告人張瑞芬、第三人即債務人張芳芬、陳秋月向相對人台新
    銀行所負之債務為擔保，設定最高限額新臺幣（下同）120
    萬元之抵押權，並依法登記在案。相對人前於93年8 月23日
    向聲請人借款100萬元，詎自100年1月9日起即未繳納本金，
    尚欠款402,254 元即如契約所載之利息暨違約金，已屆清償
    期而未為清償等情，業據相對人台新銀行提出借款借據暨約
    定書、約定書、動撥申請書、新北市三重區地政事務所他項
    權利證明書、土地建築改良物抵押權設定契約書等影本、土
    地登記第二類謄本、建物登記第二類謄本、戶籍謄本附卷為
    證（見本院100年度司拍字第253號卷第3頁-第15頁、第26頁
    -第29頁、第31頁-第36頁）。是以，本抵押債權存在之事實
    ，已據相對人台新銀行提出抗告人所簽立之借款借據暨約定
    書及他項權利證明書為證。則依本件相對人台新銀行提出之
    上開證明文件，經形式上審查，即得認相對人台新銀行對抗
    告人有依法登記之抵押權存在，抗告人既未清償抵押債務，
    相對人台新銀行聲請拍賣抵押物，原裁定據以准許，應無不
    當。至抗告意旨謂相對人均如期還款，無已屆清償期而未為
    清償之情云云，經核均屬實體上爭執之事項，非屬非訟法院
    所得審究，揆諸首揭法律規定及說明，自應由抗告人另行起
    訴，以求解決。茲仍提起抗告，請求廢棄原裁定，並無理由
    ，應予駁回。
四、據上論結，本件抗告為無理由，應依非訟事件法第55條第1
    項、第2項、第46條、第21條第2項、第24條第1項，民事訴
    訟法第495 條之1第1項、第449條第1項、第95條、第78條，
    裁定如主文。
中    華    民    國    100    年    8    月    30    日
                  民事第二庭    法  官  吳振富
以上正本證明與原本無異。
如不服本裁定，僅得於收受本裁定正本送達後10日內，以適用法
規顯有錯誤為理由，向本院提出再抗告狀，（須委任律師代理、
附繕本一份及繳納再抗告裁判費新臺幣1,000元）。
中    華    民    國    100    年    8    月    30    日
                                書記官  吳語杰